臺灣高雄地方法院刑事判決　　　　　　　96年度訴字第3461號
公　訴　人　臺灣高雄地方法院檢察署檢察官
被　　　告　甲○○
　　　　　　　　　　（現另案於臺灣高雄第二監獄執行中）
上列被告因違反毒品危害防制條例案件，經檢察官提起公訴（96
年度毒偵字第7021號），嗣被告於本院準備程序進行中，就被訴
事實為有罪之陳述，經合議庭裁定由受命法官獨任適用簡式審判
程序審理，本院判決如下：
    主  文
甲○○施用第一級毒品，處有期徒刑拾月。扣案之第一級毒品海
洛因小包（合計淨重壹點伍捌公克，空包裝總重壹點壹壹公克
）均沒收銷燬之；又施用第二級毒品，處有期徒刑伍月。扣案之
甲基安非他命壹小包（驗前淨重貳點柒捌捌公克、驗後淨重貳點
柒捌陸公克）、殘留甲基安非他命成分之玻璃球吸食器肆個，沒
收銷燬之。應執行有期徒刑壹年貳月。扣案之第一級毒品海洛因
小包（合計淨重壹點伍捌公克，空包裝總重壹點壹壹公克）、
甲基安非他命壹小包（驗前淨重貳點柒捌捌公克、驗後淨重貳點
柒捌陸公克）、殘留甲基安非他命成分之玻璃球吸食器肆個，均
沒收銷燬之。
    事  實
一、甲○○前於民國89年間因施用毒品案件，經送觀察、勒戒後
    ，認無繼續施用毒品傾向，於89年2 月14日執行完畢釋放，
    並由臺灣高雄地方法院檢察署檢察官於89年2 月14日以88年
    度毒偵字第3337號為不起訴處分確定；又於90年間因施用毒
    品案件，經本院以90年度毒聲字第5479號裁定送觀察、勒戒
    ，因有繼續施用傾向，經上開檢察署檢察官聲請強制戒治並
    提起公訴，復經本院以91年度毒聲字第1034號裁定令入戒治
    處所施以強制戒治1 年，期間經停止戒治、撤銷停止戒治，
    而於92年9 月25日強制戒治執行完畢釋放出所，另前開施用
    毒品犯行，經臺灣高等法院高雄分院以94年度上訴字第740
    號判處有期徒刑1 年6 月，經最高法院於95年2 月16日以95
    年度台上字第832 號駁回上訴而確定（目前在監執行中，尚
    未執畢，不構成累犯）。
二、詎其猶不知俊悔，又基於施用第一級毒品之犯意，於96年7
    月28日凌晨3 時許，在高雄市○○區○○路75號龍翔商務旅
    館309 室，以將海洛因摻入香菸內點燃吸食之方式施用第一
    級毒品海洛因1 次。嗣於同日凌晨3 時許，在上址，於施用
    第一級毒品海洛因後，另基於施用第二級毒品甲基安非他命
    之犯意，以將甲基安非他命放入玻璃球吸食器內以火燒烤吸
    食煙霧之方式，施用第二級毒品甲基安非他命1 次（起訴書
    贅載安非他命）。嗣於96年7 月28日11時20分許，於上址為
    警查獲，並扣得其所持有之海洛因3 小包（合計淨重1.58公
    克，空包裝總重1.11公克）、甲基安非他命1 小包（驗前淨
    重2.788 公克、驗後淨重2.786 公克，起訴書誤載為安非他
    命）及玻璃吸球食器4 個（起訴書誤載為3 個）等物，始悉
    上情。
三、案經高雄市政府警察局左營分局報請臺灣高雄地方法院檢察
    署檢察官偵查起訴。
    理  由
壹、程序部分：
    本件被告甲○○所犯為死刑、無期徒刑或最輕本刑為3 年以
    上有期徒刑以外之罪，其於準備程序中就被訴事實為有罪之
    陳述，經法官告知簡式審判程序之旨，並聽取公訴人及被告
    之意見後，依刑事訴訟法第273 條之1 第1 項規定，裁定由
    受命法官獨任進行簡式審判程序，合先敘明。
貳、實體部分：
一、上揭事實，已據被告於本院審理中坦承不諱，且其於96年7
    月28日所採驗之尿液，經送往高雄市立凱旋醫院以GC/MS 方
    法（氣相層析/ 質譜儀法）檢驗，結果確呈第一級毒品海洛
    因代謝後嗎啡及第二級毒品甲基安非他命之陽性反應，此有
    該醫院96年8 月6 日濫用藥物尿液檢驗報告1 紙在卷可稽（
    見96年度毒偵字第7021卷第7 頁）；另扣案之不明粉末3 小
    包，經送往法務部調查局鑑定，結果均確含第一級毒品海洛
    因成分，此有該局96年9 月14日調科壹字第09623067720 號
    鑑定通知書1 件在案可佐（見本院卷第64至第65頁）。又扣
    案之不明晶體小1 包、玻璃吸球食器4 個，經送請高雄醫學
    大學附設中和紀念醫院檢驗，結果確呈第二級毒品甲基安非
    他命之陽性反應，此有該醫院96年9 月24日0000-000至191
    號之檢驗報告共計5 件存卷可參（見本院卷第46至第50頁）
    ，足認被告上開自白確與事實相符，洵堪採為論罪科刑之依
    據。
二、又被告前於89年間因施用毒品案件，經送觀察、勒戒後，認
    無繼續施用毒品傾向，於89年2 月14日執行完畢釋放，並由
    臺灣高雄地方法院檢察署檢察官於89年2 月14日以88年度毒
    偵字第3337號為不起訴處分確定，嗣於90年間再因施用毒品
    案件，經本院以90年度毒聲字第5479號裁定送觀察勒戒，因
    有繼續施用傾向，再經本院以91年度毒聲字第1034號裁定令
    入戒治處所施以強制戒治1 年，期間經停止戒治、撤銷停止
    戒治，而於92年9 月25日強制戒治執行完畢釋放出所等情，
    有本院院內索引卡紀錄表、臺灣高等法院被告前案紀錄表、
    被告刑案資料查註紀錄表、全國施用毒品案件紀錄表各1 份
    可考，是被告於前開強制戒治執行完畢釋放後5 年內再犯施
    用毒品之罪，自應予以論罪科刑。是以本件事證明確，被告
    犯行堪以認定。
三、查依據Clarke's Isolation and Indentifi-cation of Dru
    g 第二版記述，口服甲基安非他命後亦快速吸收，約有施用
    劑量之70 %在24小時內經尿液排出，其中約有43 %以甲基安
    非他命原態排出，5 % 代謝為安非他命排出，有行政院衛生
    署藥物食品管理局92年6 月27日管檢字第0920004781號函1
    份在卷可憑（見本院卷第64至66頁）。是本件被告前開尿液
    檢驗報告，安非他命及甲基安非他命之固均呈陽性反應，然
    安非他命之濃度較甲基安非他命之濃度為低，參照前開說明
    ，則被告若僅施用甲基安非他命此種毒品，仍可能在安非他
    命及甲基安非他命之檢驗項目均呈陽性反應。況本件查獲之
    不明晶體、玻璃吸球食器4 個，經送驗後均呈甲基安非他命
    陽性反應，已如上述，是以本案卷內並無何證據足認被告另
    有施用第二級毒品安非他命之舉，是起訴書有關「安非他命
    」之記載，應係贅載，附此敘明。
四、論罪科刑部分：
(一)按海洛因、甲基安非他命分別係毒品危害防制條例第2 條第
    2 項第1 、2 款所稱之第一、二級毒品，是被告分別施用海
    洛因、甲基安非他命之行為，係犯該條例第10條第1 項之施
    用第一級毒品罪，及同條第2 項之施用第二級毒品罪。
(二)被告持有第一、二級毒品，嗣進而施用之，持有之低度行為
    應為施用之高度行為所吸收，均不另論罪。
(三)被告上開所犯之施用第一、二級毒品罪，犯意各別，行為互
    殊，觸犯構成要件不同，應予分論併罰。
(四)爰審酌被告前已因施用毒品案件經觀察、勒戒及強制戒治，
    本應徹底戒除毒癮，不料其竟仍繼續施用毒品，已如上述，
    顯見其並無戒除毒害之決心，本不宜寬貸，惟念犯後坦承犯
    行，態度尚可，其施用毒品乃自戕一己之身體健康，並具有
    病患性人格之特質，行為本身對社會所造成之危害並非直接
    、鉅大，及其犯罪之動機、目的、智識程度、生活情狀等其
    他一切情狀，分別量處如主文所示之刑，並定其應執行之刑
    ，以資懲儆。
五、沒收部分：
    末按查獲之第一、二級毒品及專供製造或施用第一、二級毒
    品之器具，不問屬於犯人與否，均沒收銷燬之，毒品危害防
    制條例第18條第1 項前段定有明文。查扣案之不明粉末共3
    小包（合計淨重1.58公克，空包裝總重1.11公克）、不明晶
    體1 小包（驗前淨重2.788 公克、驗後淨重2.786 公克）及
    玻璃吸球食器4 個，經鑑定結果分別確含第一級毒品海洛因
    、第二級毒品甲基安非他命之成分，業如上述，且玻璃吸球
    食器及各該包裝袋因分別與其內之毒品業已無法析離，應分
    別將之同視為第一、二級毒品，從而不問屬於犯人與否，爰
    併依上開規定宣告沒收銷燬之。而鑑驗所耗損之毒品，既已
    費失，自無庸宣告沒收銷燬。
據上論斷，應依刑事訴訟法第273 條之1 第1 項、第284 條之1
、第299 條第1 項前段，毒品危害防制條例第10條第1 項、第2
項、第18條第1 項前段，刑法第11條、第51條第5 款、第9 款，
判決如主文。
本案經檢察官乙○○庭執行職務。
中　　華　　民　　國　　96　　年　　10　　月　　31　　日
                  刑事第十七庭    法　官  李育信
以上正本證明與原本無異。
如不服本判決應於收受本判決後10日內向本院提出上訴書狀，並
應敘述具體理由，如未敘述上訴理由者，應於上訴期間屆滿後20
日內補提理由書狀於本院（均須按他造當事人之人數附繕本）「
切勿逕送上級法院」。
中　　華　　民　　國　　96　　年　　10　　月　　31　　日
 　　　　　　　　　　　　　　　　 書記官  廖佳玲
附錄本案論罪科刑法條：
毒品危害防制條例第10條：
施用第一級毒品者，處6 月以上5 年以下有期徒刑。
施用第二級毒品者，處3年以下有期徒刑。
